臺灣基隆地方法院刑事判決　　　　　　 94年度交簡上字第5號
公　訴　人　台灣基隆地方法院檢察署檢察官
上　訴　人
即　被　告　乙○○　男　66歲.
上列上訴人即被告因過失傷害案件，不服本院基隆簡易庭93年度
基交簡字第501 號中華民國93年11月15日所為第一審刑事簡易判
決（臺灣基隆地方法院檢察署檢察官聲請簡易判決處刑書案號：
93 年 度調偵字第91號）提起上訴，本院管轄第二審之合議庭判
決如下：
    主  文
上訴駁回。
乙○○緩刑貳年。
    事實及理由
一、本案經本院審理結果，認原審簡易判決以上訴人即被告乙○
    ○係犯刑法第284 條第1 項前段之過失傷害罪，依刑事訴訟
    法第449 條第1 項前段、第454 條第2 項、刑法第284 條第
    1 項前段、第62條前段、第41條第1 項前段、罰金罰鍰提高
    標準條例第1 條前段、第2 條規定，判處被告有期徒刑5 月
    ，如易科罰金以300 元折算1 日，其認事用法並無違誤，量
    刑亦屬適當，應予維持，並引用原審簡易判決書所記載之事
    實、證據及理由（如附件）。
二、被告上訴意旨略以：被告乙○○已與告訴人甲○○○達成和
    解，告訴人表示不願追究，請求法院撤銷原判決，並對被告
    為緩刑之宣告等語。
三、經查，訊據上訴人即被告乙○○坦承於民國93年4 月11日12
    時40分許，駕駛車號IR-8535 號自用小客車，行經台北縣萬
    里鄉○○路與西濱公路閃光紅燈交岔路口時，因疏未注意車
    前狀況及路口閃光紅燈號誌之指示，貿然將小客車車頭由獅
    頭路之支線道駛入西濱公路，致告訴人甲○○○騎乘GPR-96
    6 重型機車因閃避不及撞擊被告乙○○之小客車，告訴人甲
    ○○○因此受有傷害等情不諱，核與告訴人甲○○○於警詢
    及偵查時之指訴情形相符，並有道路交通事故現場圖、道路
    交通事故調查報告表及照片8 張、長庚紀念醫院基隆分院出
    具診斷證明書2 份附卷可稽，其自白與事實相符，可堪採信
    。按汽車行駛時，駕駛人應注意車前狀況，並隨時採取必要
    之安全措施；而汽車行駛至無號誌之交岔路口，支線道車應
    暫停讓幹線道車先行，而閃光紅燈表示「停車再開」，車輛
    應減速接近，先停止於交岔路口前，讓幹道車優先通行後認
    為安全時，方得續行，道路交通安全規則第94條第3 項、第
    102 條第1 項第2 款及道路交通標誌標線號誌設置規則第
    211 條第1 項第2 款分別定有明文。被告於前揭時地駕駛車
    輛，應注意能注意而不注意上開規定，駕車行經閃光紅燈號
    誌之交岔路口時，未停止於交岔路口前讓左方幹道告訴人駕
    駛之車輛先行，反貿然將車頭駛入，以致肇事，被告之行為
    自有過失。且被告之過失行為與告訴人甲○○○之傷害間，
    有相當因果關係。綜上所述，本件事證明確，被告過失傷害
    人之犯行，洵堪認定。
四、核被告乙○○所為，係犯刑法第284 條第1 項前段之過失傷
    害罪。被告於肇事後，在有偵查犯罪職權之機關尚不知何人
    為肇事者前，即向到醫院處理之警員表明其為肇事者，並接
    受裁判等情，有偵查卷附之台北縣政府警察局金山分局道路
    交通事故肇事人自首情形紀錄表一份，對未發覺之犯罪自首
    並接受裁判，應依刑法第62條前段規定，減輕其刑。原審依
    其職權，綜合全案犯罪情節，並參酌被告犯罪之動機、目的
    、所受之剌激、手段、品行、智識程度、所生之危害及犯罪
    後之態度等一切情狀，對被告量處有期徒刑5 月，並諭知如
    易科罰金，以佰元折算壹日，核屬妥適，應予維持。被告
    上訴指摘原審簡易判決量刑過重，請求法院撤銷原判決云云
    ，為無理由，應予駁回。
五、末查，被告前未曾受有期徒刑以上刑之宣告，有臺灣高等法
    院被告全國前案紀錄表附卷足考，本件犯行係一時疏未注意
    車前狀況致車禍肇事，事後又與告訴人甲○○○達成和解賠
    償損害，告訴人亦具狀表示不予追究（詳見本院卷內和解書
    及收據），因認被告經此刑之宣告後，當知所警惕，信無再
    犯之虞，而認所宣告之刑以暫不執行為適當，併諭知緩刑2
    年，以啟自新。
據上論斷，應依刑事訴訟法第455 條之1 第1 項、第3 項、第
368 條、第373 條，刑法第74條第1 款，判決如主文。
本案經檢察官樊家妍到庭執行職務。
中　　華　　民　　國　　94　　年　　3 　　月　　29　　日
                   刑事第一庭審判長法  官  邱志平
                                   法  官  劉桂金
                                   法  官  汪梅芬
上正本證明與原本無異。
本件判決不得上訴。
中　　華　　民　　國　　94　　年　　3 　　月　　30　　日
                                   書記官  賴敏慧
附錄論罪科刑法條
中華民國刑法第284條第1項前段
 (過失傷害罪)
因過失傷害人者，處六月以下有期徒刑、拘役或五百元以下罰金
，致重傷者，處一年以下有期徒刑、拘役或五百元以下罰金。
